臺灣高雄地方法院刑事判決　　　　　　　94年度訴字第1377號
公　訴　人　臺灣高雄地方法院檢察署檢察官
被　　　告　甲○○
　　　　　　　　　　　2號
上列被告因違反毒品危害防制條例案件，經檢察官提起公訴（93
年度毒偵字第4053號、94年度毒偵字第2586號、94年度毒偵字第
2789號），而經本院合議庭裁定改由受命法官依簡式審判程序審
理，本院判決如下：
    主  文
甲○○連續施用第一級毒品，處有期徒刑拾月。扣案之第一級毒
品海洛因參包（其中壹包淨重參點玖零公克，其餘貳包合計淨重
零點壹陸公克）及摻有海洛因而無法析離之香菸貳支，均沒收銷
燬之。又連續施用第二級毒品，累犯，處有期徒刑玖月。扣案之
第二級毒品甲基安非他命貳包（其中壹包驗前毛重壹點貳公克，
驗後毛重壹點壹公克；另壹包驗前毛重零點參公克，驗後毛重零
點貳公克）沒收銷燬之；玻璃球壹個沒收。應執行有期徒刑壹年
陸月。扣案之第一級毒品海洛因參包（其中壹包淨重參點玖零公
克，其餘貳包合計淨重零點壹陸公克）、摻有海洛因而無法析離
之香菸貳支及第二級毒品甲基安非他命貳包（其中壹包驗前毛重
壹點貳公克，驗後毛重壹點壹公克；另壹包驗前毛重零點參公克
，驗後毛重零點貳公克），均沒收銷燬之；玻璃球壹個沒收。
    事  實
一、甲○○前於民國85年間因贓物案件，經法院判處有期徒刑4
    月確定；另因竊盜及違反麻醉藥品管理條例案件，經法院分
    別判處有期徒刑10月、4 月及6 月確定，經定其應執行之刑
    為有期徒刑1 年5 月確定，嗣2 案合併執行，於86年9 月23
    日入監服刑，87年9 月15日縮短刑期假釋出監，甫於88年5
    月2 日縮短刑期假釋期滿而視為執行完畢。又甲○○前因施
    用毒品案件，經本院以89年度毒聲字第7610號裁定送觀察、
    勒戒後，認無繼續施用毒品之傾向，已於89年10月24日執行
    完畢而釋放，並由臺灣高雄地方法院檢察署檢察官於同月25
    日以89年度毒偵字第5737號作成不起訴處分確定。詎仍不知
    悔改，於上開觀察、勒戒執行完畢釋放後之5 年內，復分別
    基於施用第一級毒品海洛因及第二級毒品甲基安非他命之概
    括犯意，(一)自93年5 月2 日後之同月某日起至94年2 月28日
    止，在高雄縣大寮鄉○○村○○道路旁之鐵皮屋內，以將海
    洛因摻在香菸內點燃吸食之方式，連續施用海洛因多次。(二)
    自92年9 月30日起至94年2 月28日止，在同前之處所，以將
    甲基安非他命置於玻璃球內燒烤吸煙之方式，連續施用甲基
    安非他命多次。嗣先後於(1)92年9 月30日前往臺灣臺南地方
    法院檢察署觀護人室報到，經採尿送驗後，呈甲基安非他命
    陽性反應；(2)93年7 月23日14時40分許，在上開鐵皮屋內為
    警搜索查獲，並扣得海洛因3 包（其中1 包淨重3.90公克，
    其餘2 包合計淨重0.16公克）、甲基安非他命1 包（驗前毛
    重1.2 公克，驗後毛重1.1 公克）及甲○○所有供施用甲基
    安非他命使用之玻璃球1 個；(3)94年2 月28日21時許，在高
    雄縣鳥松鄉○○村○○路29號前為警查獲，並扣得摻有海洛
    因而無法析離之香菸2 支及甲基安非他命1 包（驗前毛重0.
    3 公克，驗後毛重0.2 公克），始悉上情。
二、案經臺灣臺南地方法院檢察署呈請臺灣高等法院檢察署令轉
    及高雄縣政府警察局林園分局、仁武分局分別報告臺灣高雄
    地方法院檢察署檢察官偵查起訴。
    理  由
一、上開時地連續施用第一級毒品海洛因及第二級毒品甲基安非
    他命多次之犯行，業據被告於本院審理時坦承不諱，而其於
    事實(1)所示之時地為警查獲後，經採尿送驗之結果，呈甲基
    安非他命陽性反應；於事實(2)、(3)所示之時地為警查獲後，
    經採尿送驗之結果，均呈嗎啡及甲基安非他命陽性反應，又
    扣案之白色粉末3 包及白色晶體共2 包經送驗後，亦分別確
    定為海洛因（其中1 包淨重3.90公克，其餘2 包合計淨重0.
    16公克）及甲基安非他命（其中1 包驗前毛重1.2 公克，驗
    後毛重1.1 公克；另1 包驗前毛重0.3 公克，驗後毛重0.2
    公克），另香菸2 支經送驗後，亦確定有海洛因之陽性反應
    等情，分別有臺灣臺南地方法院檢察署受保護管束人尿液檢
    體監管紀錄表、長榮大學毒物研究中心92年10月14日濫用藥
    物尿液檢驗報告、高雄縣政府警察局林園分局查獲毒品案件
    嫌疑人代號與真實姓名對照表、高雄縣政府衛生局93年7 月
    29日93煙檢字第1599號煙毒尿液檢驗成績書、高雄縣政府警
    察局仁武分局大華所偵辦毒品案件尿液採證檢驗對照表、臺
    灣檢驗科技股份有限公司94年3 月28日濫用藥物尿液檢驗報
    告、法務部調查局93年8 月13日調科壹字第220017847 號鑑
    定通知書各1 份及高雄醫學大學附設中和紀念醫院94年5 月
    17日檢驗報告3 紙附卷可稽，暨扣案之海洛因3 包、甲基安
    非他命共2 包、摻有海洛因之香菸2 支及被告所有之玻璃球
    1 個扣案足憑，足見被告之自白與事實相符，堪予採信。又
    被告前因施用毒品案件，經本院以89年度毒聲字第7610號裁
    定送觀察、勒戒後，認無繼續施用毒品之傾向，已於89年10
    月24日執行完畢而釋放，並由臺灣高雄地方法院檢察署檢察
    官於同月25日以89年度毒偵字第5737號作成不起訴處分確定
    之事實，亦有該不起訴處分書及臺灣高等法院被告前案紀錄
    表1 份在卷可佐。從而，被告確有於觀察、勒戒執行完畢釋
    放後之5 年內，連續施用海洛因及甲基安非他命多次之犯行
    ，洵堪認定，本件事證明確，應依法論科。
二、核被告所為，係犯毒品危害防制條例第10條第1 項之施用第
    一級毒品罪及同條第2 項之施用第二級毒品罪。被告為施用
    而持有第一級毒品海洛因及第二級毒品甲基安非他命，其持
    有之低度行為均為施用之高度行為所吸收，均不另論罪。其
    分別施用海洛因及甲基安非他命多次之犯行，均時間緊接，
    手法相似，觸犯構成要件相同之罪名，顯係分別基於概括犯
    意反覆為之，應各依連續犯規定，論以一罪，並分別加重其
    刑。又所犯施用第一級毒品及第二級毒品2 罪間，犯意各別
    ，行為互殊，罪名不同，應予分論併罰。被告前於85年間因
    贓物案件，經法院判處有期徒刑4 月確定；另因竊盜及違反
    麻醉藥品管理條例案件，經法院分別判處有期徒刑10月、4
    月及6 月確定，經定其應執行之刑為有期徒刑1 年5 月確定
    ，嗣2 案合併執行，於86年9 月23日入監服刑，87年9 月15
    日縮短刑期假釋出監，甫於88年5 月2 日縮短刑期假釋期滿
    而視為執行完畢，此有臺灣高等法院被告前案紀錄表1 份在
    卷可稽，其於有期徒刑執行完畢後，5 年內再犯本件施用第
    二級毒品罪之部分，為累犯，應依法遞予加重其刑。至被告
    固坦承自93年5 月間起施用第一級毒品海洛因等語，惟既無
    積極證據足資證明其係自同月1 日起即開始施用海洛因，自
    不得遽為不利於被告之認定，亦即應認其係自同月2 日後之
    同月某日起施用海洛因，則被告施用第一級毒品罪之部分應
    不構成累犯，附此敘明。爰審酌被告施用毒品性質上屬對自
    我身心健康之戕害行為，對社會所造成之損害並非直接、巨
    大，且犯後坦承犯行，態度良好，惟其屢經國家之治療及偵
    審程序，仍未能根絕毒癮，足見其不思悔悟等一切情狀，分
    別量處如主文所示之刑，並定其應執行之刑，以資懲儆。末
    查，扣案之海洛因3 包（其中1 包淨重3.90公克，其餘2 包
    合計淨重0.16公克）及甲基安非他命共2 包（其中1 包驗前
    毛重1.2 公克，驗後毛重1.1 公克；另1 包驗前毛重0.3 公
    克，驗後毛重0.2 公克），分別為毒品危害防制條例第2 條
    第2 項第1 款、第2 款所示之第一、二級毒品；香菸2 支摻
    有海洛因而無法析離，亦應視同第一級毒品，均應依同條例
    第18條第1 項前段之規定，均予宣告沒收銷燬之；玻璃球1
    個為被告所有供施用甲基安非他命所用之物，此業據被告供
    明在卷，應另依刑法第38條第1 項第2 款之規定，宣告沒收
    之。至檢驗耗盡之海洛因及甲基安非他命既已滅失，自不再
    宣告沒收銷燬之，併予敘明。
據上論斷，應依刑事訴訟法第273 條之1 第1 項、第299 條第1
項前段，毒品危害防制條例第10條第1 項、第2 項、第18條第1
項前段，刑法第11條、第56條、第47條、第38條第1 項第2 款、
第51條第5 款、第9 款，判決如主文。
本案經檢察官乙○○到庭執行職務。
中　　華　　民　　國　　94　　年　　6 　　月　　17　　日
                  刑事第十一庭  法　官  鄭詠仁
以上正本證明與原本無異。
如不服本判決，應於判決送達後10日內，向本院提出上訴狀。
                                書記官  蔡妮君
中　　華　　民　　國　　94　　年　　6 　　月　　20　　日
附錄法條：
毒品危害防制條例第10條
施用第一級毒品者，處6 月以上5 年以下有期徒刑。
施用第二級毒品者，處3 年以下有期徒刑。
